臺灣高等法院刑事判決
108年度上訴字第3596號
上  訴  人  
即  被  告  林茂華  
選任辯護人  蔡尚樺律師
上列上訴人即被告因違反藥事法案件，不服臺灣桃園地方法院1
07年度訴字第580號，中華民國108年8月22日第一審判決（起訴
案號：臺灣桃園地方檢察署106年度偵字第21470號），提起上訴
，本院判決如下：
 主 文
上訴駁回。
甲○○緩刑伍年。 
 事實及理由
一、本件經本院審理結果，認第一審以上訴人即被告（下稱「被
    告」）甲○○所犯藥事法第83條第1項之轉讓禁藥罪，事證明
    確。爰審酌被告無視於毒品對於施用毒品者身心健康之戕害
    及國家對於杜絕毒品犯罪之禁令，仍轉讓可供施用1 次之少
    量禁藥供證人乙○○施用，殊為不該；並考量被告犯罪之動機
    、目的及手段，暨其於第一審審理中猶心存僥倖，飾詞否認
    其轉讓禁藥之犯行等犯後情狀，兼衡被告之素行，五專畢業
    之智識程度，其自述職業為工、家庭經濟狀況勉持，且其家
    中尚有姊姊，亦有高齡失智之母親待照顧之家庭生活狀況等
    一切情狀，量處有期徒刑6月，並沒收扣案第二級毒品甲基
    安非他命1包（含包裝袋1只，驗餘毛重1.0975公克），認事
    用法及量刑均無不當，應予維持，除補充被告於本院之自白
    （見本院卷第49、50、66、71頁）外，其餘均引用第一審判
    決書記載之事實、證據及理由（詳如附件）。
二、被告上訴意旨略以：被告願意認罪，請鈞院考量被告年紀大
    且身體不好，從輕量刑並給予緩刑宣告，或易科罰金云云。
三、經查：
  ㈠按量刑係法院就繫屬個案之犯罪所為之整體評價，為事實審
    法院得依職權裁量之事項，苟其量刑已以行為人之責任為基
    礎，並斟酌刑法第57條各款所列之情狀，在法定刑度內酌量
    科刑，無偏執一端，或濫用其裁量權限，致明顯失出失入之
    情形，自不得任意指為不當或違法。經查，原審以被告本件
    所為轉讓藥事法禁藥犯行，事證明確，據以論罪科刑。爰以
    行為人之責任為基礎，依刑法第57條規定，經審酌前揭各項
    與被告科刑有關之一切情狀，從輕量處有期徒刑6月，堪認
    已具體審酌刑法第57條各款所列關於刑罰量定之相關情狀，
    客觀上並未逾越法定刑度或濫用其裁量權限，亦無量刑過重
    之情形，核屬事實審法院量刑職權之適法行使，且被告上訴
    意旨所指前揭之詞，經核均經原審於量刑兼衡被告家庭生活
    狀況等一切情狀時併予審酌，自無不當。又被告所犯藥事法
    第83條第1項轉讓禁藥罪之法定刑度為7年以下有期徒刑，原
    審就被告本件所為轉讓藥事法禁藥犯行，所處有期徒刑6月
    之刑度，已屬甚輕，是被告以其已坦承犯行，因年紀大且身
    體不好，請求撤銷原判決，改判處更輕刑度，自非可取。
  ㈡次按犯最重本刑為5年以下有期徒刑以下之刑之罪，而受6月
    以下有期徒刑或拘役之宣告者，得以新臺幣1千元、2千元或
    3千元折算1日，易科罰金。但易科罰金，難收矯正之效或難
    以維持法秩序者，不在此限。刑法第41條第1項定有明文。
    查被告所犯藥事法第83條第1項轉讓禁藥罪最重本刑為7年以
    下有期徒刑，非屬前揭刑法第41條第1項規定得易科罰金之
    罪，是被告上訴意旨求為易科罰金，亦非可取。
  ㈢綜上所述，本件被告上訴為無理由，應予駁回。
四、緩刑之宣告：
    查被告甲○○未曾因故意犯罪受有期徒刑以上刑之宣告，有本
    院被告前案紀錄表（見本院卷第33至34頁）在卷可查，被告
    甲○○因思慮未周而為本件轉讓藥事法禁藥犯行，尚屬初犯，
    且於本院審理中終坦承犯行（見本院卷第49、50、66、71頁
    ），已見悔意，考諸緩刑制度旨在暫緩宣告刑之執行，促使
    犯罪行為人自新，藉以救濟自由刑之弊，則被告甲○○所為雖
    不足取，然本院考量其因一時失慮致罹刑典，經此偵審程序
    及科刑之教訓後，當知所警惕，認對其所宣告之刑以暫不執
    行為適當，爰依刑法第74條第1項第1款規定，對被告宣告緩
    刑5年，以啟自新。
據上論結，應依刑事訴訟法第373條、第368條、刑法第74條第1
項第1款，判決如主文。
本案經檢察官李堯樺提起公訴，經被告提起上訴後，由檢察官林
黛利到庭執行職務。
中    華    民    國    109   年    1     月    16    日
                  刑事第七庭  審判長法  官  孫惠琳
                                    法  官  戴嘉清
                                    法  官  連雅婷
以上正本證明與原本無異。
如不服本判決，應於收受送達後20日內向本院提出上訴書狀，其
未敘述上訴之理由者並得於提起上訴後20日內向本院補提理由書
（均須按他造當事人之人數附繕本）「切勿逕送上級法院」。
                                    書記官  潘文賢
中    華    民    國    109   年    1     月    17    日
附錄本案論罪科刑法條全文：
藥事法第83條：
明知為偽藥或禁藥，而販賣、供應、調劑、運送、寄藏、牙保、
轉讓或意圖販賣而陳列者，處 7 年以下有期徒刑，得併科新臺
幣 5 千萬元以下罰金。
犯前項之罪，因而致人於死者，處 7 年以上有期徒刑，得併科
新臺幣 1 億元以下罰金；致重傷者，處 3 年以上 12 年以下有
期徒刑，得併科新臺幣 7 千 5 百萬元以下罰金。
因過失犯第 1 項之罪者，處 2 年以下有期徒刑、拘役或科新臺
幣 5 百萬元以下罰金。
第 1 項之未遂犯罰之。

附件：
臺灣桃園地方法院刑事判決              107年度訴字第580號
公  訴  人  臺灣桃園地方檢察署檢察官
被      告  甲○○  
                   
                   
選任辯護人  陳雲南律師
上列被告因違反藥事法案件，經檢察官提起公訴（106 年度偵字
第21470 號），本院判決如下：
    主  文
甲○○明知為禁藥而轉讓，處有期徒刑陸月。扣案第二級毒品甲
基安非他命壹包（含包裝袋壹只，驗餘毛重壹點零玖柒伍公克）
沒收。
    事  實
一、甲○○明知甲基安非他命係毒品危害防制條例規定之第二級毒
    品，且經主管機關明令公告為禁藥，依法不得轉讓，竟基於
    轉讓禁藥甲基安非他命之犯意，於民國106 年8 月13日22時
    30分許，在址設桃園市○○區○○路0 段00號之歐堡汽車旅館20
    1 號房間內，無償轉讓可供施用1 次之少量禁藥甲基安非他
    命（無證據證明達毒品危害防制條例第8 條第6 項所定應加
    重其刑之標準）與乙○○施用。嗣因警員於同年8 月14日0 時
    5 分許在上址臨檢，當場查獲並扣得與本案有關之甲基安非
    他命1 包（驗前毛重1.1 公克，因鑑驗取用0.0025公克，驗
    餘毛重1.0975公克）等物，始悉上情。
二、案經桃園市政府警察局大溪分局報告臺灣桃園地方檢察署檢
    察官偵查起訴。
    理  由
一、證據能力
  ㈠被告甲○○於警詢、偵訊時之供述，固經被告甲○○及其辯護人
    於本院審理中以被告於警詢、偵訊時之自白與事實不符，且
    對被告自己有害等為由，而爭執其證據能力（見訴卷第15頁
    背面、25頁）。經查，被告於本院審理中自承其於警詢、偵
    訊時均係由其自行陳述，其並未遭受任何強暴、脅迫等不正
    詢問或訊問等語（見訴卷第23頁背面），足見被告於警詢、
    偵訊時所述均係基於其自由意志所述，且與事實相符（詳後
    述），是依刑事訴訟法第156 條第1 項規定，此部分自均得
    為證據。
  ㈡證人乙○○於警詢、偵訊時之證述，雖另經被告及其辯護人於
    本院審理中以證人乙○○於警詢時之證述係被告以外之人於審
    判外之陳述，且證人乙○○違反據實陳述義務，其證述與事實
    不符，卷內復未見證人乙○○於偵訊時具結之結文等為由，而
    爭執其證據能力（見審訴卷31頁、訴卷第15頁背面、25頁）
    。經查：
  ⒈證人乙○○於警詢時就被告係如何轉讓本案甲基安非他命供其
    施用之緣由及經過，所述明確，嗣其於本院審理中則翻異前
    詞，改稱係其所施用毒品係其與被告共同購得云云（見偵卷
    第19頁及其背面、訴卷第51至57頁背面），是依其前後階段
    之陳述整體判斷，實質內容即有所不符。而證人乙○○既就被
    告轉讓本案甲基安非他命乙節曾親自見聞，則其於警詢時之
    證述顯為證明被告上開犯罪事實存否所必要。另審酌證人乙
    ○○於警詢時證述之外部情況，其於本院審理中自承：伊於警
    詢時並未遭任何不正詢問，且斯時被告並不在場，伊與被告
    係認識10幾年之朋友關係，伊於警詢時不知道伊說毒品是被
    告的會導致被告遭到轉讓禁藥的相關追訴，伊也沒有想到為
    自己減刑的考量等語（見訴卷第57頁及其背面），並參以證
    人乙○○於上開時間遭查獲後，警員有給予證人乙○○夜間之休
    息時間始行詢問乙節，亦有證人乙○○於警詢之筆錄上所載詢
    問時間、地點等資訊2 份存卷可佐（見偵卷第17至20頁），
    已足見證人乙○○為上開證述時並無特意構陷被告之目的，其
    應係基於其斯時較深刻之記憶出於自由意志所言，且較不致
    受其嗣經權衡情誼及利害關係後所生心理壓力之影響，憑信
    性甚高。是以，證人乙○○於警詢時之證述應具有較可信之特
    別情況，依刑事訴訟法第159 條之2 規定，得為證據（最高
    法院107 年度台上字第4478號判決意旨參照）。
  ⒉證人乙○○於偵訊時已依法具結，此有106 年8 月14日偵訊筆
    錄中檢察官諭知之具結內容及證人結文1 份附卷可稽（見偵
    卷第50至51頁、證人乙○○所涉另案臺灣桃園地方檢察署106 
    年度毒偵字第5485號卷第52至54頁）（最高法院103 年度台
    上字第287 號判決意旨參照）。證人乙○○此部分所述亦與事
    實相符（詳後述），而被告及辯護人均未依卷證資料具體舉
    證指摘此部分證述有何顯有不可信之情況，故依刑事訴訟法
    第159 條之1 第2 項規定，此部分自得為證據。
  ㈢至本判決以下引用之非供述證據，檢察官、被告、辯護人均
    未表示排除此部分證據之證據能力，本院審酌並無證據證明
    前開非供述證據係公務員違背法定程序所取得，亦無顯不可
    信之情況與不得作為證據之情形，爰依刑事訴訟法第158 條
    之4 規定反面解釋、第159 條之4 規定，認均得為證據。
二、認定事實所憑證據及理由
  ㈠訊據被告矢口否認有何轉讓禁藥犯行，辯稱：伊沒有轉讓甲
    基安非他命供證人乙○○施用，證人乙○○所施用毒品是伊與證
    人乙○○各出新臺幣（下同）1,000 元後一起去買而共有的，
    且購買毒品時是伊開車載證人乙○○去，由證人乙○○下車去買
    ，後來是因為證人乙○○於查獲後在車上很緊張並哭著說她會
    怕，要伊承認毒品是由伊無償提供的，伊才會於警詢、偵訊
    時坦承無償轉讓甲基安非他命云云。辯護意旨則為被告辯稱
    ：案發當日中午係證人乙○○以電話聯繫被告開車至證人乙○○
    住處載證人乙○○，兩人隨即在車上共同商議各出資1,000 元
    購買安非他命，迨抵達桃園市上海路高架橋附近後，即由證
    人乙○○下車接洽購毒，證人乙○○購得毒品後再返回上開住處
    ，隨後案發當日晚間再由被告駕車載送證人乙○○至上址旅館
    房間內，本案遭查獲後係因證人乙○○在前往派出所的車上泣
    謂有甚多前科，要求被告承認查獲之安非他命等物為被告所
    有，被告基於友情始於警詢、偵訊時供稱扣案毒品係被告所
    有，另證人乙○○係因知悉供出毒品來源可獲得減刑，始於警
    詢、偵訊時供稱毒品來源係被告，是其等於警詢、偵訊時所
    述均與事實不符，被告所為至多僅為幫助證人乙○○施用毒品
    ；此外，被告於案發當日施用甲基安非他命之行為，已經檢
    察官以106 年度毒偵字第5486號為不起訴處分確定，其幫助
    證人乙○○施用毒品與被告自行施用毒品之行為係一行為觸犯
    數罪名，為前揭不起訴處分效力所及，本案若認定被告有罪
    ，亦應諭知不受理之判決等語（見審訴卷第26、31頁、訴卷
    第23至24、39至45頁背面、58、86至89、119 頁及其背面、
    120 頁及其背面）。經查：
  ⒈被告及證人乙○○分別於106 年8 月13日22時許、22時30分許
    在上開旅館房間內施用甲基安非他命，嗣為警員於106 年8 
    月14日0 時5 分許在上址臨檢查獲並扣得其等施用所餘之透
    明結晶1 包，而被告及證人乙○○於遭查獲後經警員所採集尿
    液，經送鑑驗，均呈甲基安非他命陽性反應，上開扣案透明
    結晶（含包裝袋1 只，驗前毛重1.1 公克，因鑑驗取用0.00
    25公克，驗餘毛重1.0975公克），經送鑑驗後亦檢出甲基安
    非他命成分等節，有被告於警詢、偵訊時之供述可佐（見偵
    卷第12、52頁），並有證人乙○○於警詢之證述可參（見偵卷
    第19頁），復有桃園市政府警察局大溪分局臨檢紀錄表、扣
    押筆錄暨扣押物品目錄表、被告及證人乙○○之被採尿人尿液
    暨毒品真實姓名與編號對照表、查獲現場照片、被告及證人
    乙○○之執行逮捕拘禁告知本人及親友通知書、上開扣案毒品
    及被告、證人乙○○前揭尿液之台灣檢驗科技股份有限公司濫
    用藥物檢驗報告等件各1 份存卷可佐（見偵卷第30至33、36
    、38頁及其背面、40至41、43至44、68、70、72頁），另有
    上開毒品扣案可憑。上開各情復均為被告於本院審理中所不
    爭執，自均堪認定。
  ⒉而有關被告、證人乙○○上開施用之甲基安非他命來源，被告
    於106 年8 月14日警詢及偵訊、106 年10月25日偵訊時均自
    承：警方臨檢查獲伊時伊是坐在床鋪上，伊起身後在伊身下
    起獲之扣案毒品為伊所有，是伊在桃園市八德區建國路上一
    間網咖向某真實姓名年籍不詳、綽號「阿龍」之男子以新臺
    幣（下同）2,000 元買的，伊找證人乙○○去上開旅館房間就
    是要去施用毒品，伊有在上開旅館房間內看到證人乙○○將扣
    案毒品拿到廁所去，證人乙○○所施用毒品係伊給證人乙○○一
    起吃的，她要施用就給她用，不用經過伊同意也不用支付伊
    價金，因為證人乙○○是伊的朋友，且施用的量不多，伊承認
    涉犯轉讓第二級毒品等語（見偵卷第11至13、52頁及其背面
    、63至64頁）。被告為上開供述時既已有相當年紀及社會經
    歷，且其係智識健全具有利害辨識能力之成年人，而其於歷
    次偵訊時檢察官亦已告知其涉嫌轉讓第二級毒品犯行，則倘
    其上開所述轉讓毒品之情節並非實在，衡情被告自可逕予否
    認，然其卻反而違反常情，自願就不利於己之案發經過為上
    開供述，甚且於偵訊時坦白承認涉犯轉讓第二級毒品罪，倘
    非其所述與事實相符，應不會迭為如此不利於己之供述；況
    且，案發當日在被告所坐床鋪位置處查扣之上開透明結晶檢
    出係甲基安非他命乙節，業如前述，此與被告上開自白內容
    相合，已足見被告上開有關其轉讓甲基安非他命供證人乙○○
    施用之自白並非全然無稽。
  ⒊再者，證人乙○○於警詢時證稱：伊是於106 年8 月13日22時3
    0分許在上址旅館房間內施用安非他命，被告把安非他命放
    在桌上由伊自己拿來用，因為伊是被告的朋友，所以被告無
    償提供安非他命給伊施用，且警員在現場查獲的安非他命也
    都是被告所有的等語（見偵卷第18至19頁背面）；復於偵訊
    時具結證稱：扣案毒品是被告帶去上開旅館房間的，伊於10
    6 年8 月13日晚間在上址旅館房間內施用的安非他命來源應
    該是被告買的，因為伊與被告是朋友，所以伊才直接拿被告
    的毒品施用，伊當時跟被告在同一個地方，伊拿毒品到旁邊
    去用，被告知道伊拿他的毒品，沒有阻止伊拿等語（見偵卷
    第50至51頁）。觀諸證人乙○○上開證述，其所述內容除前後
    均大致相符且無明顯瑕疵可指外，其所述情節亦核與被告前
    揭於警詢、偵訊時之供述一致，再參以證人乙○○於本院審理
    中復自承：伊與被告係認識10幾年之朋友關係，伊於警詢、
    偵訊時不知道會導致被告遭到轉讓禁藥的追訴，伊也沒有想
    到是為自己減刑的考量等語（見訴卷第57頁及其背面），堪
    認其於警詢、偵訊時並無甘冒偽證重典而故意設詞構陷被告
    之動機，是證人乙○○前揭證述，應係基於親身經歷所言，堪
    可採信。另證人乙○○於前揭遭查獲後經警員所採集尿液經送
    鑑驗呈甲基安非他命陽性反應乙節，亦如前述，而甲基安非
    他命與安非他命均屬安非他命類毒品，若未經實際鑑驗究屬
    安非他命或甲基安非他命，一般施用者均泛稱為安非他命，
    為本院職務上所已知，足見證人乙○○確實有於其所述時間、
    地點施用甲基安非他命，此亦可佐證人乙○○之前揭證述內容
    並非憑空捏造。從而，被告上開不利於己之自白亦有前揭補
    強證據足佐，應堪認與客觀事實相符，殆無疑問。
  ⒋至被告及辯護意旨固於本院審理中以前詞置辯，且證人乙○○
    亦附和前開辯詞，而於本院審理中翻稱：伊施用的毒品是伊
    於106 年端午節左右與被告各出1,000 元在網路上找伊認識
    的賣家購買的，伊與被告都有一起提議要買毒品，當天下午
    伊就約賣家到桃園市上海路的橋下，由被告開車載伊去並一
    起下車後，再由伊去拿毒品，取得毒品後伊就把毒品交給被
    告，並先回去上班，下班後被告再載伊到上址旅館房間內，
    伊於警詢及偵訊時是因為緊張害怕才把責任推到被告身上，
    被查獲後伊與被告在警車上都沒有講話，伊是在派出所與被
    告銬在一起時向被告提議讓被告把本案的毒品擔下來，伊不
    知道這樣會變成誣賴被告云云（見訴卷第51至57頁背面）。
    惟查，被告、證人乙○○既於警詢、偵訊時就證人乙○○所施用
    上開毒品之來源為明確且一致之陳述，且其等亦均於本院審
    理中自承其等各自於警詢及偵訊過程中並未遭不正訊問（見
    訴卷第23頁背面、57頁背面），所述應係出於自由意志所述
    ，則其等嗣後竟均於本院審理中突然翻異前詞改以前揭對被
    告有利之陳述，即與常情事理顯有不符，殊為可疑；再參以
    被告、證人乙○○於本院審理中均自承其等係朋友關係、交情
    很好，彼此間並無仇恨怨隙等語（見訴卷第23頁背面至24、
    57頁），益顯其於本院審理中之陳述不無有基於前開情誼而
    迴護被告之高度可能性，不能遽信。再者，被告與證人乙○○
    雖於本院審理中就其等合資購買毒品乙節為大致相似之陳述
    ，然其等就一同至前揭上海路橋下後是否均有下車取得毒品
    、證人乙○○遭查獲後究係在警車上抑或係在警局房間內請託
    被告承認扣案毒品為被告所有等節，所述顯有歧異，則果真
    被告、證人乙○○上開於本院審理中所述為真實，何以就上開
    其等均有親身經歷之事項會有如此歧異之陳述？況且，被告
    與證人乙○○所涉本案遭查獲後，其等係分別由警員分由不同
    警車載送至警局乙節，亦有警員職務報告、本院辦理刑事案
    件電話查詢紀錄表各1 份存卷可佐（見訴卷第71、73頁），
    衡以警員應無就此如何將被告帶回警局之細節性事項故為不
    實陳述之必要，則被告所述證人乙○○在車上請託其擔下本案
    責任云云，亦難認與客觀事實相符。此外，證人乙○○於本院
    審理中證稱其係在106 年端午節左右用手機聊天軟體約賣家
    到上海路，然後才去購買毒品，當天是於下午取得毒品，取
    得毒品後伊就回去上班，下班後才到本案汽車旅館去等語（
    見訴卷第51頁背面、52頁背面、56頁），然106 年端午節之
    時間係106 年5 月底乙節，為本院職務上所已知，而本案案
    發時間既係106 年8 月13日，則衡情證人乙○○焉有可能於10
    6 年5 月底左右約賣家至上海路，數月餘後迄至本案106 年
    8 月13日始前往上海路取得毒品？亦顯然悖於常情殊甚，足
    徵被告、證人乙○○於本院審理中所述均僅係臨訟卸責之詞，
    不足採信。又被告於106 年8 月13日22時許自行施用毒品之
    行為，與其於同日22時30分許轉讓前揭毒品供證人乙○○施用
    之行為全然不同，顯係基於各別犯意所為，行為亦互殊，自
    難認被告本案轉讓毒品之犯行為前揭106 年度毒偵字第5486
    號不起訴處分效力所及，是辯護意旨前揭所辯亦不足資為對
    被告有利之認定。準此，本院經綜合評價卷存事證之結果，
    認本案應以被告於警詢及偵訊時之自白、證人乙○○前揭於警
    詢及偵訊時之證述方與事實相符，而卷內復有前揭各該補強
    證據資為佐證，是被告確實於上開時、地無償轉讓可供施用
    1 次之少量甲基安非他命與證人乙○○施用乙節，應堪認定。
  ⒌至辯護意旨固另請求本院向桃園市政府警察局函查本案案發
    當日有無民眾在桃園市八德區建國路上經營網咖販賣安非他
    命，欲以此證明被告有無於上開時、地向「阿龍」購買安非
    他命及其購買數量、金額等節（見訴卷第32至33、44頁背面
    至45頁）。然被告於警詢、偵訊及本院審理中既均未提及其
    有何於本案案發當日購買毒品時為警員查獲之情，則警員對
    於被告究有無於上開時、地購買毒品及其購毒情形，應尚無
    可能據所查獲資料而函覆上開請求調查之事項；況被告甲○○
    係向何人購得扣案毒品乙節，核與其取得毒品後進而予以轉
    讓之犯罪事實並無重要關係，是辯護意旨上開請求調查之事
    項，亦無從動搖本判決認定之基礎，爰認此部分並無調查之
    必要，併此敘明。
  ㈡綜上所述，被告所為上開轉讓禁藥犯行之事證明確，堪以認
    定，應予依法論科。
三、論罪科刑
  ㈠被告所為本案轉讓甲基安非他命之犯行，尚無證據足資證明
    其所轉讓甲基安非他命數量已達淨重10公克以上，亦無所轉
    讓對象係未成年人、懷胎婦女之情，無從適用毒品危害防制
    條例第8 條第6 項、第9 條等加重其刑規定，應依重法優於
    輕法原則，依藥事法第83條第1 項轉讓禁藥罪之規定處斷（
    最高法院106 年度台上字第3999號判決意旨參照）。是核被
    告所為，係犯藥事法第83條第1 項之轉讓禁藥罪。至被告上
    開轉讓甲基安非他命之高度行為既已適用藥事法加以處罰，
    則其持有甲基安非他命之低度行為，即不能再行割裂適用毒
    品危害防制條例之規定而認定為轉讓毒品行為所吸收，復因
    藥事法對於持有禁藥之行為未設有處罰規定，被告持有禁藥
    甲基安非他命之行為亦無從論罪，附此敘明。
  ㈡爰審酌被告無視於毒品對於施用毒品者身心健康之戕害及國
    家對於杜絕毒品犯罪之禁令，仍轉讓可供施用1 次之少量禁
    藥供證人乙○○施用，殊為不該；並考量被告犯罪之動機、目
    的及手段，暨其於本院審理中猶心存僥倖，飾詞否認其轉讓
    禁藥之犯行等犯後情狀，兼衡被告之素行，五專畢業之智識
    程度，其自述職業為工、家庭經濟狀況勉持，且其家中尚有
    姊姊，亦有高齡失智之母親待照顧之家庭生活狀況等一切情
    狀，量處如主文所示之刑，以資懲儆。
四、沒收
  ㈠扣案之上開甲基安非他命係被告為本案轉讓禁藥犯行後所餘
    ，此雖亦係查獲之第二級毒品，然本案既已適用藥事法加以
    處罰，本案沒收部分即應依藥事法或刑法相關規定，而無割
    裂適用毒品危害防制條例沒收規定之餘地（最高法院105 年
    度台上字第1883號判決意旨參照）。上開甲基安非他命，依
    法不得持有，屬違禁物甚明，而該等甲基安非他命之包裝袋
    ，與所包裝甲基安非他命難以完全析離，復無析離之實益及
    必要，應一併視為違禁物，是上開甲基安非他命及其包裝均
    應依刑法第38條第1 項規定諭知沒收。至鑑定機關因鑑驗取
    用部分，已因鑑定用罄而滅失，則毋庸宣告沒收。
  ㈡另其餘在上址旅館房間內經警查獲扣得之燈泡吸食器、玻璃
    球管、吸管等物，依卷存事證，尚無從認定與被告所為本案
    轉讓禁藥犯行有何直接關聯，爰均不於本案判決中宣告沒收
    ，附此敘明。
據上論斷，應依刑事訴訟法第299 條第1 項前段，藥事法第83條
第1 項，刑法第11條前段、第38條第1 項，判決如主文。
本案經檢察官李堯樺提起公訴，檢察官李承陶到庭執行職務。
中    華    民    國   108    年    8     月    22    日
                  刑事第十七庭  審判長法  官  張明道
                                      法  官  蘇品蓁
                                      法  官  陳怡秀
以上正本證明與原本無異。
如不服本判決應於收受判決後10日內向本院提出上訴書狀，並應
敘述具體理由。其未敘述上訴理由者，應於上訴期間屆滿後20日
內向本院補提理由書( 均須按他造當事人之人數附繕本) 「切勿
逕送上級法院」。 
                                      書記官  羅  蓉
中    華    民    國   108    年    8     月    22    日
附錄本案論罪科刑法條全文：
藥事法第83條
明知為偽藥或禁藥，而販賣、供應、調劑、運送、寄藏、牙保、
轉讓或意圖販賣而陳列者，處 7 年以下有期徒刑，得併科新臺
幣 5 千萬元以下罰金。
犯前項之罪，因而致人於死者，處 7 年以上有期徒刑，得併科
新臺幣 1 億元以下罰金；致重傷者，處 3 年以上 12 年以下有
期徒刑，得併科新臺幣 7 千 5 百萬元以下罰金。
因過失犯第 1 項之罪者，處 2 年以下有期徒刑、拘役或科新臺
幣 5 百萬元以下罰金。
第 1 項之未遂犯罰之。